【裁判字號】    95,裁,987
【裁判日期】    950511
【裁判案由】    土地增值稅
【裁判全文】
最  高  行  政  法  院  裁  定
                                     95年度裁字第00987號
上  訴  人  甲○○(汪志娟之承受訴訟人)
被 上訴 人  臺北市稅捐稽徵處
代  表  人  乙○○
上列當事人間因土地增值稅事件，上訴人對於中華民國93年11月
29日臺北高等行政法院93年度簡字第338號判決，提起上訴，本
院裁定如下：
    主  文
上訴駁回。
上訴審訴訟費用由上訴人負擔。
    理  由
一、按對於適用簡易程序之裁判提起上訴或抗告，須經本院許可
    ，且該許可以訴訟事件所涉及之法律見解具有原則性者為限
    ，行政訴訟法第235條定有明文。
二、本件上訴人甲○○之被繼承人汪志娟於民國91年3月28日出
    售所有臺北市○○區○○段1小段310號自用住宅用地予其配
    偶即上訴人甲○○，嗣於同年11月26日重新購回原出售之系
    爭土地，同年12月12日完成登記，並於同年12月20日依土地
    稅法第35條規定向被上訴人士林分處申請就其已納土地增值
    稅額內，退還其不足支付新購土地地價之數額計新臺幣（下
    同）181,887元。案經被上訴人士林分處以91年12月27日北
    市稽士林丙字第09163101400函復否准所請。汪志娟不服，
    循序提起本件訴訟。經原審依簡易訴訟程序審理結果，略以
    ：汪志娟於91年3月28日出售所有系爭土地予其配偶甲○○
    ，嗣於同年11月26日重新購回，同年12月12日完成登記之事
    實，有所有權移轉契約書及申請書附原處分卷可稽，復為兩
    造所不爭執。是汪志娟重行購回原出售之系爭土地，核屬將
    原出售土地重新購回，而非另行購買之新土地，與土地稅法
    第35條申請退稅規定之要件不符，原處分否准申請，並無不
    合。汪志娟主張其出售系爭土地並依法完成登記，該地即已
    成為他人土地，其雖將原土地購回，仍屬「另行購買」他人
    土地，得適用土地稅法第35條規定退稅云云，係一己之法律
    見解，並不足採，因而判決駁回汪志娟之訴。汪志娟提起上
    訴（嗣於94年7月12死亡，由繼承人甲○○承受訴訟)主張略
    以：財政部70年2月13日台財稅第31101號函所謂另行購買新
    土地，定義為所購回之土地不得為購買人原出售之土地，而
    土地稅法第35條第1項第1款僅規定仍作自用住宅用地者即可
    ，並未追究是否購回原出售土地，土地法第2條所規定土地
    之種類，亦無財政部70年2月13日台財稅第31101號函所謂新
    土地之定義，是財政部違法擴大解釋土地稅法第35條之規定
    。再依土地法第43條規定，土地經依法取得並依法登記，則
    該土地為依法登記人所有，不得再追究土地出售人前手之資
    格。其雖將原土地購回，仍屬重購他人土地，自得適用土地
    稅法第35條規定退稅，財政部70年2月13日台財稅第31101號
    函顯然違反民法第758條、土地法第2條、第43條及土地稅法
    第35條第1項第1款規定。又其既與配偶甲○○於72年協議為
    夫妻分別財產制登記，則系爭土地買賣雖為夫妻間買賣，亦
    應視為一般個人土地買賣，財政部88年9月7日台財稅第8819
    41465號函不適用於本案，否則無異剝奪依法登記為夫妻分
    別財產制之應有權益云云。本院經核上訴意旨雖爭執法律見
    解之歧異，惟尚無所涉及之法律見解具有原則性之重要情事
    ，其上訴不合前揭規定，不應許可。上訴難謂合法，應予駁
    回。
三、依行政訴訟法第249條第1項前段、第104條、民事訴訟法第
    95條、第78條，裁定如主文。
中    華    民    國    95    年    5     月    11    日
                  第五庭審判長法  官  蔡  進  田
                              法  官  黃  合  文
                              法  官  吳  明  鴻
                              法  官  林  茂  權
                              法  官  鄭  小  康
以  上  正  本  證  明  與  原  本  無  異
中    華    民    國    95    年    5     月    11    日
                              書記官  王  福  瀛


司法院資訊處製作；財團法人民間司法改革基金會備份。
